【裁判字號】    97,訴,908
【裁判日期】    971017
【裁判案由】    違反毒品危害防制條例
【裁判全文】
臺灣新竹地方法院刑事判決               97年度訴字第908號
公  訴  人  臺灣新竹地方法院檢察署檢察官
被      告  甲○○
上列被告因違反毒品危害防制條例案件，經檢察官提起公訴（97
年度毒偵字第1425號）後，經被告於本院準備程序中，就被訴事
實為有罪之陳述，經告知被告簡式審判程序之旨，並聽取檢察官
、被告之意見後，經本院合議庭裁定由受命法官進行簡式審判程
序，本院判決如下：
    主  文
甲○○施用第一級毒品，累犯，處有期徒刑拾月。扣案之第一級
毒品海洛因貳包（驗餘數量分別為零點零貳柒公克、零點零
肆陸公克），均沒收銷燬之。
    犯罪事實
一、甲○○曾有多次前科紀錄，最近一次係於民國95年間，因違
    反毒品危害防制條例案件，經本院於95年5月1日以95年度訴
    字第280號判決判處有期徒刑8月確定，另於95年間，因違反
    毒品危害防制條例案件，經本院於95年12月29日以95年度訴
    字第937號判決，判處有期徒刑9月，嗣減刑為應執行有期徒
    刑4月15日確定，上開2罪經接續執行，甫於96年8月18日縮
    刑期滿執行完畢。其另於93年間，因施用毒品案件，經本院
    於93年1月12日以93年度毒聲字第16號裁定送觀察、勒戒後
    ，認有繼續施用毒品傾向，經本院於93年3月1日以93年度毒
    聲字第71號裁定送強制戒治，於93年10月7日經戒治成效評
    定合格報請停止戒治出監，並經臺灣新竹地方法院檢察署檢
    察官以93年度戒毒偵字第52號為不起訴處分確定。
二、詎其猶不知悔改，於前案強制戒治執行完畢後5 年內，復基
    於施用第一級毒品海洛因之犯意，於97年7月27日上午9時25
    分，為警採尿往前回溯26小時內某不詳時間，在新竹市東門
    市場二樓2074室之租屋處內，以將第一級毒品海洛因摻水置
    於注射針筒注射入體內之方式，施用第一級毒品海洛因1 次
    ，嗣於同日上午8時35分許，在新竹市東門市場1樓電梯間，
    為警查獲，並在甲○○之左手手掌扣得第一級毒品海洛因2
    包（送驗數量分別為0.00371 公克、0.0399公克，驗餘數量
    則分別為0.0327公克、0.0346公克），復採其尿液，檢驗結
    果呈嗎啡陽性反應，始查悉上情。
三、案經新竹市警察局第三分局報告臺灣新竹地方法院檢察署檢
    察官偵查起訴。
    理    由
一、程序部分：
    按除被告所犯為死刑、無期徒刑、最輕本刑為3 年以上有期
    徒刑之罪或高等法院管轄第一審案件者外，於前條第1 項程
    序進行中，被告先就被訴事實為有罪之陳述時，審判長得告
    知被告簡式審判程序之旨，並聽取當事人、代理人、辯護人
    及輔佐人之意見後，裁定進行簡式審判程序，刑事訴訟法第
    273條之1第1 項定有明文。本件被告甲○○所犯係死刑、無
    期徒刑、最輕本刑為3 年以上有期徒刑以外之罪，其於準備
    程序中就被訴事實為有罪之陳述，經告知簡式審判程序之旨
    ，並聽取公訴人及被告甲○○之意見後，本院合議庭認為適
    宜而裁定由受命法官獨任進行簡式審判程序，合先敘明。
二、認定被告甲○○犯行所憑之各項證據：
（一）被告甲○○對於上開犯行，於本院準備、簡式審判程序時
      均坦承不諱。其稱：伊於查獲前，有在伊位於新竹市東門
      市場二樓之2074室內以將第一級毒品海洛因摻水置於針筒
      注射入體內之方式，施用第一級毒品海洛因1次等語（見
      本院卷第22、29頁）。
（二）臺灣尖端先進生技醫藥股份有限公司97年8月8日濫用藥物
      檢驗報告（報告序號：竹三－6號）暨新竹市警察局辦理
      煙毒、麻醉藥品案尿液送驗受檢人真實姓名代號對照表暨
      送驗登記簿影本各1份（見偵查卷第35、36頁）在卷足參
      ：對於被告甲○○在警局所親採封緘之尿液（編號：C-16
      0號），經送臺灣尖端先進生技醫藥股份有限公司以氣相
      層析質譜儀分析法檢驗後，確呈鴉片類陽性反應，其中嗎
      啡濃度為1370 ng /ml，逾閾值濃度（為300ng/ml）4 倍
      有餘，是被告甲○○於97年7月27日為警查獲前之某不詳
      時間，應有施用第一級毒品海洛因1次之犯行，且核與其
      於本院準備、簡式審判程序所為之供述相符。
（三）新竹市警察局第三分局97年7月27日搜索、扣押筆錄、扣
      押物品目錄表及員警製作之搜索經過及結果陳報書各1 份
      附卷可參（見偵查卷第11至14、16頁）。
（四）復有為警於97年7 月27日，在其上開處所查獲並扣得海洛
      因2包（送驗數量分別為0.00371公克、0.0399公克，驗餘
      數量則分別為0.0327公克、0.0346公克），有行政院衛生
      署草屯療養院97年8月19日草療鑑字第0970007247 號鑑定
      書1份在卷可佐（見本院卷第15頁）。
（五）被告甲○○前於93年間，因施用毒品案件，經本院於93年
      1 月12日以93年度毒聲字第16號裁定送觀察、勒戒後，認
      有繼續施用毒品傾向，經本院於93年3月1日以93年度毒聲
      字第71號裁定送強制戒治，於93年10月7 日經戒治成效評
      定合格報請停止戒治出監，並經臺灣新竹地方法院檢察署
      檢察官以93年度戒毒偵字第52號為不起訴處分確定等情，
      有臺灣高等法院被告前案紀錄表1份附卷足資參佐。其於
      前開強制戒治執行完畢釋放後5 年內，再犯本件施用毒品
      之犯行，依毒品危害防制條例第23條第2 項規定，本院自
      應予以審理。
（六）綜上，本件被告甲○○犯行明確，應依法予以論科。
三、按海洛因係毒品危害防制條例第2條第2項第1款所定之第一
    級毒品，不得非法持有、施用。是以：
（一）核被告甲○○於97年7月27日上午9時25分往前回溯26小時
      內之某不詳時間，施用第一級毒品海洛因1次之部分，係
      犯毒品危害防制條例第10條第1項之施用第一級毒品罪。
（二）被告甲○○持有第一級毒品海洛因後，進而施用，其持有
      之低度行為應為施用之高度行為所吸收，不另論以持有第
      一級毒品罪。
（三）被告甲○○前於95年間，因違反毒品危害防制條例案件，
      經本院於95年5月1 日以95年度訴字第280號判決判處有期
      徒刑8 月確定，另於95年間，因違反毒品危害防制條例案
      件，經本院於95年12月29日以95年度訴字第937 號判決，
      判處有期徒刑9月，嗣減刑為應執行有期徒刑4月15日確定
      ，上開2罪經接續執行，甫於96年8月18日縮刑期滿執行完
      畢等情，有臺灣高等法院被告前案紀錄表1份在卷可按，
      其受有期徒刑之執行完畢，5年以內故意再犯本件有期徒
      刑以上之罪，為累犯，依法加重其刑。
（四）爰審酌被告甲○○有前開施用毒品之前科紀錄，竟仍不知
      戒惕，再度違犯本件毒品危害防制條例第10條第1項之罪
      ，無視於毒品對於自身健康之戕害及國家對於杜絕毒品犯
      罪之禁令；其犯罪之動機、目的單純；又施用毒品係自戕
      行為，犯罪手段平和，亦未因此而危害他人，所生損害非
      大；再考之其於犯後坦承犯行，態度良好，並參諸施用毒
      品者均有相當程度之成癮性及心理依賴，其犯罪心態與一
      般刑事犯罪之本質並不相同，應側重以適當之醫學治療及
      心理矯治處遇為宜等一切情狀，量處如主文所示之刑，以
      示懲儆。
（五）至為警於97年7 月27日查獲被告甲○○時，所扣案之海洛
      因2包（送驗數量分別為0.00371公克、0.0399公克，驗餘
      數量則分別為0.0327公克、0.0346公克），其中驗餘之部
      分，屬毒品危害防制條例第2條第1項第1款之第一級毒品
      ，屬違禁物，爰依毒品危害防制條例第18條第1項前段之
      規定，沒收銷燬之。另已驗罄之部分，業失其違禁物之性
      質，爰不為沒收之諭知，附此敘明。
四、據上論斷，應依刑事訴訟法第273條之1第1項、第299條第1
    項前段，毒品危害防制條例第10條第1項、第18條第1項前段
    ，刑法第11條、第47條第1項，判決如主文。
本案經檢察官陳玉華到庭執行職務。
中    華    民    國    97    年    10    月     17   日
                  臺灣新竹地方法院刑事第四庭
                              法  官  劉兆菊
以上正本證明與原本無異
如不服本判決應於收受本判決後10日內向本院提出上訴書狀，上
訴書狀應敘述具體理由。上訴書狀未敘述上訴理由者，應於上訴
期間屆滿後20日內補提理由書狀於本院「切勿逕送上級法院」。
中    華    民    國    97    年    10   月     17    日
                              書記官  蕭汝芳
附錄本案論罪科刑法條全文
毒品危害防制條例第10條
施用第一級毒品者，處6月以上5年以下有期徒刑。
施用第二級毒品者，處3年以下有期徒刑。


司法院資訊處製作；財團法人民間司法改革基金會備份。
